【裁判字號】    98,交抗,2274
【裁判日期】    980930
【裁判案由】    違反道路交通管理處罰條例
【裁判全文】
臺灣高等法院交通事件裁定            98年度交抗字第2274號
抗  告  人
即受處分人  甲○○
上列抗告人因違反道路交通管理處罰條例案件，不服臺灣臺北地
方法院中華民國98年9 月3 日所為裁定（98年度交聲字第3003號
），提起抗告，本院裁定如下：
    主  文
抗告駁回。
    理  由
一、原處分意旨略以：異議人即受處分人甲○○所有車牌號碼2A
    -0371 號自小客車，於民國98年5 月4 日下午2 時32分許，
    停放在臺北市○○區○○街356 巷4 弄，該處繪製有禁止臨
    時停車之紅色實線，經臺北市政府交通警察大隊松山分隊員
    警楊勝智以該車駕駛人有違反道路交通管理處罰條例第56條
    第1 項第1 款規定情形，依同條例第7 條之2 規定，於98年
    5 月14日對汽車所有人即異議人逕行製單舉發，異議人於應
    到案日期（98年6 月17日）前之98年6 月7 日到案陳述意見
    ，經原處分機關函請舉發單位調查結果，認異議人違規事實
    明確，於98年7 月17日以異議人有違反道路交通管理處罰條
    例第56條第1 項第1 款規定為由，裁處異議人罰鍰新台幣（
    下同）900 元（依違反道路交通管理事件統一裁罰基準表規
    定為小型車之最低裁罰基準），異議人於98年7 月30日具狀
    聲明異議。
二、聲明異議意旨略以：伊固不諱言有將其所有上開自小客車停
    放在臺北市○○區○○街356 巷4 弄，然伊自小客車停放地
    點並未設有任何標誌，路旁雜草叢生，標線模糊不清，未曾
    聽聞鄰居停車於該處遭舉發，而伊車停放位置為臺北市○○
    區○○街356 巷4 弄4 號前，而非臺北市交通管制工程處98
    年7 月8 日北市交工規字第09835962500 號函所指臺北市○
    ○區○○街356 巷4 弄2 號前，且同一巷弄之西側銜接光復
    北路之轉彎處第一個位置繪設有停車格，為何伊停放於東側
    且為轉角處數來第2 輛車卻遭舉發處罰云云。
三、原裁定以：經函詢臺北市政府交通管制工程處復以：臺北市
    松山區○○街356 巷4 弄4 號對面繪有停車格，而同巷弄2
    號對面轉角處則於98年2 月2 日補繪禁停紅線，有該處98年
    8 月31日北市交工程字第09833115500 號函附卷可稽，核與
    卷附臺北市政府警察局松山分局98年8 月31日北市警松分交
    字第09831997800 號函附現場示意圖相符，又依臺北市政府
    警察局松山分局前函檢附之本案違規採證照片2 幀所示，異
    議人所有車牌號碼2A-0371 號自小客車，其停放處之右側路
    面雖長有雜草，然仍可清楚辨識該路段道路繪有禁止臨時停
    車之紅色實線，而異議人之自小客車前半車身即停放在紅色
    實線區域上，足證異議人辯稱當日其自小客車係停放在臺北
    市○○區○○街356 巷4 弄4 號對面處所云云，並非事實。
    又前開路段既設有禁止臨時停車紅色標線，自不得臨時停車
    ，不以另設禁止臨時停車標誌為必要；再異議人停車之位置
    係在交岔路口10公尺內，有臺北市政府警察局松山分局98年
    8 月31日北市警松分交字第09831997800 號函附現場示意圖
    可稽，亦為道路交通管理處罰條例第55條所列禁止臨時停車
    之處所，異議人違規停車於該處即應受處罰；又異議人以同
    一路段其他車輛未遭舉發為由，辯稱其違規行為亦不應受處
    罰云云，然其他車輛之違規是否舉發，尚繫於舉發單位是否
    查知及裁量權行使，不能以此為異議人免罰之理由；又異議
    人辯稱同一巷弄之西側銜接光復北路之轉彎處第一個位置繪
    設有停車格，為何其停放於東側且為轉角處數來第2 輛車卻
    遭舉發處罰云云，然異議人所述縱認屬實，亦係臺北市交通
    管制工程處就臺北市○○區○○街356 巷4 弄西側之道路標
    線繪設是否適當之問題，尚非得執為異議人不應舉發處罰之
    論據。從而異議人在禁止臨時停車處所停車之違規行為，原
    處分機關對於異議人裁罰，核無不當而駁回其異議。
四、抗告意旨略以：同弄4 號是否為合法停車格模糊不清，除紅
    色實線於處分時雜草叢生使人難以辨視外，該處既有紅色實
    線禁止停車，又有白線停車格，民眾實難以判斷得否停車云
    云。
五、按汽車駕駛人在禁止臨時停車處所停車者，處新臺幣600 元
    以上1200元以下罰鍰，道路交通管理處罰條例第56條第1 項
    第1 款定有明文；又橋樑、隧道、圓環、障礙物對面、人行
    道、行人穿越道、快車道、交岔路口或公共汽車招呼站10公
    尺內、消防車出入口5 公尺內、設有禁止臨時停車標誌標線
    處所，均為禁止臨時停車處所，同條例第55條亦有明文；再
    禁止臨時停車線為紅色實線，用以指示禁止臨時停車路段，
    以劃設於道路緣石正面或頂面為原則，無緣石道路得標繪於
    路面上，距路面邊緣以30公分為度，該標線禁止時間為全日
    24小時，如有縮短之必要時，應以標誌或附牌標示之，道路
    交通標誌標線號誌設置規則第169 條亦有明文。經查，抗告
    人於98年5 月4 日下午2 時32分許，確有將其所有車號2A-0
    371 號自小客車停放在臺北市○○區○○街356 巷4 弄2 號
    前，而該路段道路繪有禁止臨時停車之紅色實線等情，有臺
    北市政府警察局松山分局、臺北市交通管制工程處前揭函及
    檢附之現場示意圖及採證照片附於原審卷可稽，抗告人辯稱
    其當日係停放在同巷弄4 號前云云，並無可採。該路段道路
    旁雖長有雜草，然道路所繪紅色禁止臨時停車標線尚清楚可
    辨，依上開法律規定，該路段自不得停車，抗告人在該禁止
    臨時停車路段停車，原處分機關依道路交通管理處罰條例第
    56條第1 項第1 款、違反道路交通管理事件統一裁罰基準及
    處理細則規定，裁處抗告人罰鍰900 元，於法並無不合。至
    抗告人以該路段於本案舉發後，已新繪停車格等語，並提出
    照片三紙為證，惟上情縱認屬實，然並無解於抗告人前揭違
    規事實，原裁定因而駁回抗告人之異議，並無違誤，抗告人
    提起本件抗告為無理由，應予駁回。
六、據上論結，應依道路交通案件處理辦法第26條，刑事訴訟法
    第412 條，裁定如主文。
中    華    民    國    98    年    9     月    30    日
                  刑事第十庭審判長法  官  楊炳禎
                                  法  官  陳春秋
                                  法  官  黃斯偉
以上正本證明與原本無異。
不得再抗告。
                                  書記官  王宜玲
中    華    民    國    98    年    10    月    1     日


司法院資訊處製作；財團法人民間司法改革基金會備份。
